【裁判字號】    92,交訴,93
【裁判日期】    921126
【裁判案由】    肇事遺棄罪等
【裁判全文】
臺灣桃園地方法院刑事判決                          九十二年度交訴字第九三號
    公  訴  人  臺灣桃園地方法院檢察署檢察官
    被      告  乙○○
右列被告因過失致死等案件，經檢察官提起公訴（九十二年度偵字第一一九一０號、
第一二一０七號），本院判決如左：
    主  文
乙○○因過失致人於死，累犯，處有期徒刑拾月；又駕駛動力交通工具肇事，致人死
亡而逃逸，累犯，處有期徒刑貳年。應執行有期徒刑貳年玖月。
    事  實
一、乙○○曾犯有違反麻醉藥品管理條例、妨害兵役、贓物、過失傷害等前科，其因
    犯贓物案件，經臺灣高等法院於民國八十八年十二月十五日以八十八年度上易字
    第四０六六號判決判處有期徒刑三月，八十九年一月十日判決確定，同年八月八
    日易科罰金執行完畢；又因犯妨害兵役案件，經本院於八十九年二月一日以八十
    八年度易字第二三二三號判決判處有期徒刑三月，同年六月二十六日判決確定，
    同年八月八日易科罰金執行完畢。
二、乙○○基於意圖為自己不法所有之概括犯意，於九十二年六月十八日，在桃園縣
    中壢市○○路○段四二九號前，竊取游進春所有之車牌號碼ＬＡ─九六八三號自
    用小貨車，復於同年六月二十一日十時許，駕駛前開自用小貨車搭載甲○○行經
    桃園縣大園鄉北港村十之一號許深淵住處前，見該宅庭院內有白鐵門一面，乙○
    ○即下車將該白鐵門搬至前開自用小貨車上而竊取之（乙○○涉犯竊盜罪嫌部分
    另由臺灣桃園地方法院檢察署檢察官移併臺灣高等法院審理中），得手後駛離該
    處之際，為許深淵發覺而騎乘車牌號碼ＨＵＢ─三０九號機車自後追趕，乙○○
    向前行駛約七、八十公尺，見路旁某工廠邊有廢鐵，乃與甲○○一同下車搬運時
    ，許深淵騎車抵達該處，並向乙○○表示前開白鐵門為其所有，適莊銘漢駕駛自
    用小客車行經該處，見狀即詢問許深淵發生何事，乙○○趁許深淵與莊銘漢談話
    之際，駕車往大園方向逃逸，莊銘漢乃駕車自後追趕，許深淵亦騎乘機車尾隨，
    乙○○行駛至桃園縣大園鄉北港村桃三一線某處時，莊銘漢隨後趕至並擋在乙○
    ○車輛左前方，適余新艷駕駛砂石車由對向駛至，見狀乃停在路旁，乙○○為逃
    離該處以逃避莊銘漢、許深淵之追捕，即倒車行駛，惟其本應注意汽車倒車時，
    應謹慎緩慢後倒，並應注意其他車輛及行人，而依當時情形，並無不能注意之情
    事，因急欲逃離現場，竟快速向左後方倒車，且疏未注意後方車輛動態，而撞擊
    後方甫騎乘機車抵達該處之許深淵，致許深淵人車倒地，受有臉部撕裂傷、右側
    股骨骨折及蜘蛛網膜下出血等傷害，乙○○知悉駕駛動力交通工具已肇事，因恐
    遭逮獲，竟未下車察看，隨即駕車逃離現場。許深淵經送往長庚紀念醫院急救，
    仍因顱內出血，於同日十二時三十五分宣告死亡。嗣經警循線查獲乙○○。
三、案經桃園縣政府警察局大園分局移送臺灣桃園地方法院檢察署檢察官偵查起訴。
    理  由
一、訊據被告乙○○坦承於前開時地駕車肇事，且於肇事後離開現場之事實不諱，復
    經證人莊銘漢、余新艷、甲○○證述在卷，且有桃園縣政府警察局現場勘察初步
    報告表、道路交通事故現場圖各一份、證人莊銘漢、余新豔繪製之案發時現場圖
    二紙、現場照片六幀、車輛照片三幀在卷可稽，堪認被告此部分自白核與事實相
    符。另被害人許深淵係因本件車禍受有臉部撕裂傷、右側股骨骨折及蜘蛛網膜下
    出血等傷害，經送醫急救，仍因顱內出血而宣告死亡，業經臺灣桃園地方法院檢
    察署檢察官督同檢驗員相驗明確，有診斷證明書、相驗屍體證明書、驗斷書、勘
    驗筆錄各一份、相驗照片五幀附卷足憑，足認被害人之死亡與本件車禍間有相當
    因果關係。按汽車倒車時，應顯示倒車燈光或手勢後，謹慎緩慢後倒，並應注意
    其他車輛及行人，道路交通安全規則第一百十條第二項定有明文，本件被告因急
    欲逃離現場，竟快速向左後方倒車，且疏未注意後方車輛動態，致撞擊被害人，
    其就本件車禍之發生顯有過失甚明。又被告雖另略以：伊當時倒車時感覺撞到東
    西，也有看一下，但沒有很清楚看到撞到什麼，但當時伊有想到可能是撞到人等
    語置辯，然此縱然屬實，仍無從解免於其肇事逃逸罪名之成立。本案事證明確，
    被告犯行堪以認定，應予依法論科。
二、核被告所為，係犯刑法第二百七十六條第一項過失致人於死罪、同法第一百八十
    五條之四肇事逃逸罪。其所犯前開二罪名間，犯意各異，行為互殊，應予分論併
    罰。次查，被告有如事實欄一所載之犯罪科刑執行情形，有臺灣高等法院被告全
    國前案紀錄表在卷足參，其受有期徒刑執行完畢後，五年內再犯本件有期徒刑以
    上之罪，皆為累犯，均應依刑法第四十七條規定加重其刑。茲審酌被告因駕車不
    慎，導致被害人因而死亡，所生損害非輕，且肇事後竟逃離現場，迄今仍未與被
    害人家屬達成和解並賠償損失等一切情狀，各量處如主文所示之刑，並定其應執
    行之刑，以資懲儆。
據上論斷，依刑事訴訟法第二百九十九條第一項前段，刑法第二百七十六條第一項、
第一百八十五條之四、第四十七條、第五十一條第五款，罰金罰鍰提高標準條例第一
條前段，判決如主文。
本案經檢察官羅秀蓮到庭執行職務。
中      華      民      國      九十二      年    十一    月    二十六  日
     臺灣桃園地方法院刑事第十庭
                                    審判長法  官   江德民
                                          法  官   曾正耀
                                          法  官   蔡和憲
右正本證明與原本無異。
如不服本判決，應於送達後十日內，向本院提出上訴狀。
                                          書記官   常毓生
中      華      民      國      九十二      年    十一    月    二十六  日
中華民國刑法第二百七十六條第一項：
因過失致人於死者，處二年以下有期徒刑、拘役或二千元以下罰金。
中華民國刑法第一百八十五條之四：
駕駛動力交通工具肇事，致人死傷而逃逸者，處六月以上五年以下有期徒刑。


司法院資訊處製作；財團法人民間司法改革基金會備份。
